【裁判字號】    97,聲,24
【裁判日期】    970729
【裁判案由】    聲請迴避
【裁判全文】
臺灣高雄地方法院民事裁定                97年度聲字第24號
聲  請  人  大師創意科技股份有限公司
法定代理人  丙○○
聲  請  人  甲○○
聲  請  人  乙○○
上列聲請人與聯邦商業銀行股份有限公司間因清償借款事件（本
院97年度訴字第1262號），聲請人聲請法官迴避，本院裁定如下
：
  主  文
聲請駁回。
聲請費用由聲請人負擔。
  理  由
一、本件聲請意旨略以：聲請人與聯邦商業銀行股份有限公司（
    下稱聯邦銀行）間因清償借款事件，原以本院97年度審訴字
    第1081號事件，分由本院審查庭甯馨法官審理，而聲請人因
    未委託律師，而委託友人趙龍濤代理出庭，趙龍濤雖非執業
    律師，惟其亦為台大法律系畢業，對法律關係並非毫無了解
    。詎審判長於民國97年5 月21日言詞辯論期日時，常阻斷聲
    請人代理人之發言，或指其辯論方向不當，致聲請人代理人
    備感壓力。嗣97年7 月2 日言詞辯論期日，因聲請人代理人
    主張聯邦銀行以不實之零利率詐欺聲請人，而使聲請人陷於
    錯誤，聲請人已撤銷受詐欺之意思表示為由，而主張借貸契
    約已不存在，審判長即應就此爭點闡明、調查，詎審判長又
    向聲請人表示何以不願就借款契約清償，卻願依不當得利返
    還的原因。且聯邦銀行僅提出「授信明細查詢單」影本，審
    判長亦未依聲請人之請求，命聯邦銀行提出正本以供調查。
    尤有甚者，審判長詢問聲請人，如借款契約仍屬有效，聲請
    人對聯邦銀行所請求之金額有無異議，聲請人答以：「如利
    率確為零利率，則被告（即聲請人）對原告（即聯邦銀行）
    主張之金額無異議。」惟筆錄上卻只記載：「被告對原告主
    張之金額無異議。」等語。故審判長上開之種種作為已對聲
    請人產生心理之壓制，令聲請人無法充分表達意見，已失公
    平審判之旨，爰依民事訴訟法第33條第1 項第2 款之規定，
    聲請法官迴避等語。
二、惟查，本件聲請人聲請法官迴避之清償借款事件，原雖分由
    本院甯馨法官以本院97年度審訴字第1081號事件審理中，惟
    該事件已於97年7 月18日改分由本院輝股柯盛益法官審理，
    並改分案為本院97年度訴字第1262號之事實，業經本院依職
    權調取本院97年度訴字第1262號全案卷宗核閱無誤。從而，
    聲請人聲請本院甯馨法官迴避原因已不存在，其聲請自無所
    據，不應准許，應予駁回。
三、依民事訴訟法第95條、第78條，裁定如主文。
中    華    民    國    97    年    7     月    29    日
            民事鳳山分庭審判長法  官  楊富強
                              法  官  李怡諄
                              法  官  呂憲雄
正本係照原本作成。
如對本裁定抗告須於裁定送達後10日內向本院提出抗告狀，並繳
納裁判費新台幣1,000元。
中    華    民    國    97    年    7     月    29    日
                              書記官  吳金霞


司法院資訊處製作；財團法人民間司法改革基金會備份。
